# 关于的预计负债的确认问题

提问人：上善若水之窗 时间：2011-12-12 22:12:16
某投资公司以自有资金 1 亿元发起设立一只 5 亿元规模的基金并成为基金管理人，基金存续期为 5 年，基金契约约定若该基金发生亏损（净值在 1 元以下）时，自基金成立时一直持有的投资者的投资损失可由某投资公司自有资金持有的份额进行弥补， 2011 年期末改基金净值为0.8元，投资公司在“可供出售金融资产”核算，请问在此种情况下是否需要确认 8000 万元的预计负债或计提可供出售金融资产的减值？

回答人：chenyiwei
个人较为倾向于确认预计负债（假设根据目前的情况，预计最终很可能需承担保证责任），主要考虑： 1 、预计负债的金额应当等于基于当前状态对最终须承担责任金额的最佳估计，而不一定等于目前的浮动亏损额或者目前所持有基金的市价。 2 、理论上，公司也完全可以使用现金履行担保义务，而并未指定为必须由其持有的基金份额抵债。 3 、根据金融工具列报准则规定，金融负债的担保物和金融负债本身不能抵销后以净额列报。 4 、导致预计不能收回的原因并不是该金融资产本身的价值减少，而是潜在担保责任的存在。因此与一般的资产减值不同。 5 、可供出售金融资产（权益工具类）的减值，一经计提，不得通过权益转回，而预计负债的后续调整相对较为灵活。

提问人：上善若水之窗 时间：2011-12-13 10:56:05
谢谢各位，如确认为预计负债的话，计入“投资收益”更为合适吧？如计入“营业外支出”反而不合适了，与企业的主业不符。

回答人：chenyiwei
可以这样理解。

提问人：上善若水之窗 时间：2011-12-13 15:11:01
或有事项的一个基本概念：由过去的交易或事项形成，未来可能发生的亏损等不属于或有事项，投资公司所承担的赔付义务，是指持有至到期日的义务，就目前来讲，是否也可以理解为：投资公司为未来可能发生的亏损需承担的赔付义务，而不是现时义务，所以并不属于或有事项的范畴？

回答人：chenyiwei
损失虽然尚未到结算日，但也是通过历史上的交易和事项逐步累积起来的。按照目前的观点，还是应当确认与截至目前已发生的亏损对应的潜在赔付义务。所以还是符合负债定义的。

提问人：zengfengxia 时间：2012-08-23 16:25:50
回复 chenyiwei 的帖子
陈版，投资公司作为基金管理人能够控制该基金的运作，能不能合并基金报表？

回答人：chenyiwei
如果本身所持基金份额很小，收益来源主要是管理费和业绩分成，而不是来源于凭借权益份额取得的分利，则一般认为基金管理人不能合并该基金。现在很多私募基金是这种情况。

提问人：hxhyeor 时间：2017-12-06 13:33:12
陈版你好，就预计负债的确认问题向您咨询一下，背景如下：
A公司 2015 年末与B省签订勘探合同，取得一项B省地区矿产勘探权，约定至 2018 年末勘探投入 5 个亿并按10%的金额开具了保函，同时约定至 18 年末按未投入的比例执行履约保函。至 17 年底A公司实际投入 2000 万。
请问陈版，该事项在 17 年末属于现时义务还是潜在义务？应确认预计负债还是仅披露或有负债呢？

回答人：chenyiwei
要看在 17 年末，根据当时情况是否能够合理预见到 18 年末，该保函下的担保义务很可能将会被触发。